# 新收入准则下【买一赠一】是否为单项履约义务？

提问人：jdm0109 时间：2020-08-28 10:22:04
瑞华研究2010~2019：
下俩两个问题互有矛盾：
1.问题2-1-50（赠送商品视同销售的问题）【认为单项履约义务】
2 、对于“买一赠一”、“买大赠小”等促销活动而言，“销售商品”和“赠送商品”都是合同中的承诺。合同中的“赠”并非无条件，而是以“买”为前提的，因此客户不能不“买”而仅获取“赠”（企业不能够仅履行“赠送商品”的承诺，而不履行“销售商品”的承诺），两者之间具有高度关联性，即：从合同承诺层面，这两个承诺不可明确区分。据此，该合同中“销售商品”和“赠送商品”为一个单项履约义务，应当把“买”和“赠”作为一个整体进行处理。
2.问题2-1-51（充值赠品的相关会计处理）【认为两项履约义务】
赠送的自行车是以“充值 5,000 元”为前提的，即：“买”与“赠”是捆绑在一起的， 是 A 公司与顾客在同一合同中约定的，应作为一个整体进行处理。在本案例的合同中，A公司向顾客的承诺是：提供价值 5,000 元的商品以及价值700 元的自行车（这两者构成两个单项履约义务）
3.陈版回答，关于“买房送车位”-是两项履约义务。
。。。。。。。。。。。。。。。。。
收入准则第十条（ 3 ）该商品和合同中承诺的其他商品具有高度关联性。
所谓“高度关联”——是指双方有转化关系，而非功能依赖。
但是，在IFRS、CAS指南中分析此条款时均提到“如果企业能够单独履行合同中的某一个承诺而不履行其他”则视为没有高度关联——第一个案例就是引用此条分析，认为不可能只履行“赠”而不履行“买”。
收入准则第十四条，企业应当按照各单项履约义务的单独售价将交易价格分摊至个单项履约义务。
【那么对于捆绑销售：所得税按照公允价值比例确认，增值税视发票是否在一张开具而有所不同】，会计上如果认为一项履约义务，即按售价确认收入而不对产品进行分摊，是否不符合【分产品核算】的要求？ 而针对划分为但项履约义务的承诺，收入准则并未要求分摊交易价格。
@chenyiwei

回答人：chenyiwei
赠品是否构成单独履约义务，应根据具体案例进行个案分析，不能一概而论。在认定为捆绑销售的情况下，需考虑以一个总价同时提供的多项商品或服务之间是否存在高度关联性（具体判断参照准则应用指南中的相关指引）。如果构成单项履约义务，则或者在一个时点确认（有可能捆绑销售的多项商品因同时交付而在同一时点确认收入），或者在一段时间内确认，
税法上的单独核算可能更多地针对适用不同税率的商品或服务，在实务中适用不同税率的商品或服务也多数构成多项履约义务（但也有例外，如建筑业中的某些混合销售业务）。